【裁判字號】    89,易,1036
【裁判日期】    891208
【裁判案由】    妨害名譽
【裁判全文】
臺灣嘉義地方法院刑事判決                        八十九年度易字第一三六號
    公  訴  人  臺灣嘉義地方法院檢察署檢察官
    被      告  甲○○
右列被告因妨害名譽案件，經檢察官提起公訴（八十九年度偵字第五九四四號），本
院判決如左：
    主  文
甲○○連續公然侮辱人，處罰金仟元，如易服勞役，以佰元折算壹日。
    事  實
一、甲○○與乙○係鄰居，二人長期即相處不睦，詎甲○○基於概括之犯意，自民國
    七十八、九年起至八十九年九月二十三日下午七時許止，連續在不特定多數人得
    出入之嘉義縣大林鎮三和里八鄰水碓十九號其住處門前道路上，基於公然侮辱之
    犯意，多次出言對乙○辱罵：「幹你娘、幹你祖母、雜種、死無人哭：：：」（
    台語）等語，而公然以客觀上足以貶抑人格社會地位評價之言詞侮辱乙○。
二、案經乙○訴由嘉義縣警察局民雄分局報請臺灣嘉義地方法院檢察署檢察官偵查起
    訴。
    理  由
一、訊據被告甲○○矢口否認有何公然侮辱之情事。然查，右揭事實，迭據被告於警
    訊及偵查中自白不諱，並經告訴人乙○於警訊、偵查中及本院審理時指述綦詳，
    復經證人即案發當時亦在場之陳淑美於本院審理時證稱屬實，參以被告於警訊中
    供稱：「我父親與乙○的公公，因土地糾紛，一直關係不好，且近十年來每當我
    看到乙○，乙○就擺臉色給我看，我就不稅，我想到時就大聲辱罵她」等語（見
    警卷第三頁背面、第四頁正面），又於偵查中供述：「（問：何原因罵她？）一
    直以來都處不好」等語（見偵查卷第六頁背面），足見被告確有以上揭言語辱罵
    告訴人無疑；是其辯稱無出言辱罵告訴人云云，要難採信。次查，被告於前揭時
    、地謾罵告訴人「幹你娘、幹你祖母、雜種、死無人哭：：：」等語，衡情應認
    係足以貶損他人社會評價之穢語，被告以此辱罵告訴人，自屬侮辱行為。又查，
    本件案發地點係在嘉義縣大林鎮三和里八鄰水碓十九號被告住處門前道路上，為
    公眾往來之場所，是該處所於案發時乃屬不特定多數人所得出入之場所，是被告
    以上開言詞辱罵告訴人時，係處於不特定多數人所得共見共聞之狀態，而達公然
    程度。是被告前開所辯，係屬事後卸責之詞，不足採信。本件事證明確，被告犯
    行洵堪認定。
二、按所謂侮辱者係指以言語、文字或圖畫或動作，表示不屑輕蔑或攻擊之意思，足
    以對於個人在社會上所保持之人格及地位，達貶損其評價之程度而言。又閩南語
    所謂之「幹你娘、幹你祖母、雜種、死無人哭：：：」等字眼，均係粗魯不雅之
    文句，且有污蔑他人之意甚明，而行為人說話之語氣及表達方式，影響外界對其
    陳述意思之反映甚鉅，被告用「幹你娘、幹你祖母、雜種、死無人哭：：：」此
    一語帶輕蔑之文句在嘉義縣大林鎮三和里八鄰水碓十九號被告住處門前道路上之
    公眾得出入之場所內，公然辱罵告訴人，客觀上自足以使告訴人難堪，而貶損其
    社會評價。是被告所為，係犯刑法第三百零九條第一項之公然侮辱罪。其先後數
    犯行，時間緊接，方法相同，觸犯構成要件相同之罪名，顯係基於概括犯意為之
    ，為連續犯，依刑法第五十六條之規定，以一罪論，並依法加重其刑。爰審酌被
    告犯罪之目的、手段、情節、動機、及犯後未能坦承犯行等一切情狀，量處如主
    文所示之刑，並諭知易服勞役之折算標準。
據上論斷，應依刑事訴訟法第二百九十九條第一項前段，刑法第五十六條、第三百零
九條第一項、第四十二條第二項，罰金罰鍰提高標準條例第一條前段、第二條，判決
如主文。
本案經檢察官林俊良到庭執行職務。
中      華      民      國    八十九    年     十二     月      八      日
                                臺灣嘉義地方法院刑事第一庭
                                        法  官  黃  仁  勇
右正本證明與原本無異。
如不服本判決，應於判決送達後十日內向本院提出上訴狀( 應附繕本 )。
中      華      民      國    八十九    年     十二     月     八       日
                                        書記官  呂  權  芳
附錄本判決論罪科刑法條：
刑法第三百零九條第一項：
公然侮辱人者，處拘役或三百元以下罰金。


司法院資訊處製作；財團法人民間司法改革基金會備份。
